【裁判字號】    98,台上,6616
【裁判日期】    981112
【裁判案由】    違反電業法等罪
【裁判全文】
最高法院刑事判決            九十八年度台上字第六六一六號
上  訴  人  甲○○
上列上訴人因違反電業法等罪案件，不服台灣高等法院台中分院
中華民國九十八年九月二日第二審判決（九十八年度上訴字第一
五八三號，起訴案號：台灣南投地方法院檢察署九十八年度偵字
第三二九號），提起上訴，本院判決如下：
    主  文
上訴駁回。
    理  由
按刑事訴訟法第三百七十七條規定，上訴於第三審法院，非以判
決違背法令為理由，不得為之。是提起第三審上訴，應以原判決
違背法令為理由，係屬法定要件。如果上訴理由書狀並未依據卷
內訴訟資料，具體指摘原判決不適用何種法則或如何適用不當，
或所指摘原判決違法情事，顯與法律規定得為第三審上訴理由之
違法情形，不相適合時，均應認其上訴為違背法律上之程式，予
以駁回。本件原判決維持第一審論處上訴人甲○○共同違反電業
法四罪罪刑之判決，駁回其在第二審之上訴，已詳敘認定犯罪事
實之依據及憑以認定之理由，從形式上觀察，並無任何違背法令
情形。查上訴人與共同正犯王峰勝基於竊電之犯意聯絡，著由王
峰勝先後將台灣電力股份有限公司所有電錶之封印鎖破壞，拆卸
電錶，剪斷鐵絲，改造齒輪組，致電錶失準而加以竊電，係犯電
業法第一百零六條第三款之竊電罪，原審認其四次竊電行為，係
各別基於單一之犯意，以一個行為繼續實行（原判決記載為接續
行為），既未於停止營業或受羈押前，回復正常之電錶計量，縱
本件係於其羈押或所經營之商店停止營業期間所查獲，仍無礙其
犯罪之成立。適用法則，核無不合，亦無判決理由矛盾之違法；
又上訴人於第一審準備程序中已就被訴事實為認罪之陳述，經審
判長告知簡式審判程序之旨，並聽取當事人意見後，由合議庭裁
定行簡式審判程序，其對證人王峰勝於警詢、偵訊及另案審理中
之陳述已表示無意見，且未曾聲請傳喚證人王峰勝，事證已臻明
確，自無再傳訊該證人與其對質之必要。原審雖漏未說明不再予
調查之理由，究於判決結果無生影響，仍不得執為第三審上訴之
適法理由。上訴意旨，對於原判決究竟如何違背法令，並未依據
卷內資料為具體之指摘，徒執陳詞，而為事實之爭辯，並對原審
採證認事之職權行使，任意指摘，難謂已符合首揭法定上訴要件
，其上訴違背法律上之程式，應予駁回。
據上論結，應依刑事訴訟法第三百九十五條前段，判決如主文。
中    華    民    國  九十八  年   十一   月   十二   日
                      最高法院刑事第十庭
                          審判長法官  花  滿  堂
                                法官  黃  正  興
                                法官  陳  東  誥
                                法官  林  錦  芳
                                法官  洪  昌  宏
      本件正本證明與原本無異
                                      書  記  官
中    華    民    國  九十八  年   十一   月   十六   日
                                                      V


司法院資訊處製作；財團法人民間司法改革基金會備份。
